---
title: "Taller ggmap"
author: "Anahí Martín"
date: "25 de marzo de 2017"
output: html_document
---

```{r setup, include=FALSE}
knitr::opts_chunk$set(echo = TRUE)
```

## 1. Bloque de inicializacion de librerias

ejecutar el siguiente código si no se dispone del paquete ggmap: devtools::install_github("dkahle/ggmap") 

ejecutar el siguiente código si al ejecutar los comandos aparecen errores relacionados con el environment: devtools::install_github("hadley/ggplot2@v2.2.0")


```{r bloque1}
library(ggmap)
```

## 2. Bloque de parametros iniciales


```{r bloque2}
setwd("~/Desktop/Taller")
```

## 3. Bloque de carga de informacion

```{r bloque3}
Viviendas <- read.csv("listings.csv")
```

## 4. Bloque de visualizacion de mapas

Hay tres formas de seleccionar la zona a visualizar

1. A partir de las coordenadas (longitud y la latitud)
```{r bloque4.1}
Madrid=c(-3.6883432,40.453054)
map.Madrid <- get_map(location = Madrid)
ggmap(map.Madrid)
```

2. A partir de una posicion concreta

```{r bloque4.2}
Barcelona <- geocode("Barcelona",source = "google")
map.Barcelona <- get_map(location = Barcelona)
ggmap(map.Barcelona)

```

3. A partir de la indicación de la zona perimetral

```{r bloque4.3}
PeninsulaIberica <- c(left=-12,bottom=34,right=4,top=44.5)
map.PeninsulaIberica <- get_map(PeninsulaIberica)
ggmap(map.PeninsulaIberica)

```

EJERCICIO: Visualizar un mapa de Nueva York

```{r bloque4.4}

NuevaYork <- geocode("Nueva York",source = "google")
map.NuevaYork <- get_map(location = NuevaYork)
ggmap(map.NuevaYork)

```


## 5. Bloque de tipos de mapas

el maptype por defecto es "terrain"

```{r bloque5.1}

map.PeninsulaIberica1 <- get_map(PeninsulaIberica, maptype = "satellite")
ggmap(map.PeninsulaIberica1)

```



```{r bloque5.2}

map.PeninsulaIberica2 <- get_map(PeninsulaIberica, maptype = "hybrid")
ggmap(map.PeninsulaIberica2)

```

```{r bloque5.3}
map.PeninsulaIberica3 <- get_map(PeninsulaIberica, maptype = "roadmap")
ggmap(map.PeninsulaIberica3)

```


```{r bloque5.4}

map.PeninsulaIberica4 <- get_map(PeninsulaIberica, maptype = "watercolor")
ggmap(map.PeninsulaIberica)

```


EJERCICIO: Visualizar un mapa de Nueva York tipo satellite

```{r bloque5.5}

map.NuevaYork <- get_map(NuevaYork, maptype = "satellite")
ggmap(map.NuevaYork)

```


## 6. Bloque de zoom

```{r bloque6.1}

Bernabeu=c(-3.6883432,40.453054)
map.Bernabeu <- get_map(location = Bernabeu,zoom = 17,maptype = "satellite")
ggmap(map.Bernabeu)

```


```{r bloque6.2}

dev.off()
png("./mapa bernabeu.png")
ggmap(map.Bernabeu)
dev.off()

```


```{r bloque6.3}

ArtedeMedir <- geocode("El Arte de Medir, Calle Cundinamarca, Madrid",source = "google")
map.ArtedeMedir <- get_map(location = as.numeric(ArtedeMedir),zoom = 20,maptype = "satellite")
ggmap(map.ArtedeMedir)

```


```{r bloque6.4}
dev.off()
png("./mapa elartedemedir.png")
ggmap(map.ArtedeMedir)
dev.off()

```

## EJERCICIO: Visualizar un mapa de Nueva York tipo roadmap con Zoom 14. Además guardarlo en un fichero
```{r bloque6.5}

NuevaYork <- geocode("NuevaYork",source = "google")
map.NuevaYork<- get_map(location = as.numeric(ArtedeMedir),zoom = 14,maptype = "roadmap")
ggmap(map.NuevaYork)

```

## 7. Bloque de distancias

```{r bloque7.1}

desde=c("El Arte de Medir, Calle Cundinamarca, Madrid")
hasta=c("Medialab-Prado, Calle de la Alameda, Madrid")

mapdist(desde, hasta, mode = "driving")
mapdist(desde, hasta, mode = "bicycling")
mapdist(desde, hasta, mode = "walking")

```

## EJERCICIO: Calcular la distancia entre Atocha y Chamartin en bicicleta, caminando y en coche

```{r bloque7.2}

desde=c("Estación de Madrid Atocha, Plaza Emperador Carlos V, Madrid")
hasta=c("Chamartín, Madrid")

mapdist(desde, hasta, mode = "driving")
mapdist(desde, hasta, mode = "bicycling")
mapdist(desde, hasta, mode = "walking")

```


8. Bloque de posicionamiento de objetos

```{r bloque8.1}

#ArtedeMedir <- geocode("El Arte de Medir, Calle Cundinamarca, Madrid",source = "google")
#map.ArtedeMedir <- get_map(location = as.numeric(ArtedeMedir),zoom = 18,maptype = "roadmap")
str(ArtedeMedir)
ggmap(map.ArtedeMedir) + geom_point(aes(x = lon, y = lat),
                                    data = ArtedeMedir, colour = 'red',
                                    size = 4)


```



```{r bloque8.2}

str(Viviendas)
#Madrid=c(-3.6883432,40.453054)
map.Madrid <- get_map(location = Madrid)
ggmap(map.Madrid)+ geom_point(aes(x = longitude, y = latitude),
                                       data = Viviendas, colour = 'red', alpha=1)

```



## 9. Bloque de consulta de consumo de API


```{r bloque9.1}

geocodeQueryCheck()

```



## 10. Bloque de representacion de variables categoricas

```{r bloque10.1}

str(Viviendas)
table(Viviendas$room_type)
#Madrid=c(-3.6883432,40.453054)
map.Madrid <- get_map(location = Madrid,zoom=12,maptype = "satellite")
ggmap(map.Madrid)+ geom_point(aes(x = longitude, y = latitude),
                              data = Viviendas, colour = 4+as.numeric(Viviendas$room_type))

```




```{r bloque10.2}

#Bernabeu=c(-3.7083759,40.4169335)
map.Bernabeu <- get_map(location = Bernabeu,zoom = 16,maptype = "satellite")
ggmap(map.Bernabeu) + geom_point(aes(x = longitude, y = latitude),
                                 data = Viviendas, colour = 4+as.numeric(Viviendas$room_type))

```

## EJERCICIO: Representar en un mapa tipo satellite las viviendas cercanas a Sol con Zoom 18

```{r bloque10.3}

Sol=c(-3.6883432,40.453054)
map.Sol <- get_map(location = Sol,zoom = 18,maptype = "satellite")
ggmap(map.Sol) + geom_point(aes(x = longitude, y = latitude),
                                 data = Viviendas, colour = 4+as.numeric(Viviendas$room_type))

```



## 11. Bloque de representacion de variables continuas

```{r bloque11.1}

str(Viviendas)
hist(Viviendas$price)
hist(log(Viviendas$price))
#Madrid=c(-3.6883432,40.453054)
map.Madrid <- get_map(location = Madrid,zoom=12,maptype = "satellite")
ggmap(map.Madrid)+ geom_point(aes(x = longitude, y = latitude,col = room_type,size=price) ,
                              data = Viviendas)



```


```{r bloque11.2}

#Bernabeu=c(-3.6883432,40.453054)
map.Bernabeu <- get_map(location = Bernabeu,zoom = 16,maptype = "satellite")
ggmap(map.Bernabeu) + geom_point(aes(x = longitude, y = latitude,col = room_type,size=price) ,
                                 data = Viviendas)

```



```{r bloque11.3}

ggmap(map.Bernabeu) + geom_point(aes(x = longitude, y = latitude,col = room_type,size=price) ,
                                 data = Viviendas,shape=8)

```






